臺灣南投地方法院民事裁定
111年度亡字第10號
聲  請  人  黃進順  

相  對  人
即  失蹤人  黃信豐  

上列當事人間請求死亡宣告事件，本院裁定如下：
    主  文
一、准對失蹤人黃信豐（男，民國00年0月00日生，身分證統一
    編號：Z000000000號，籍設：南投縣○○鄉○○村○○巷0○0號）
    為宣告死亡之公示催告。
二、失蹤人黃信豐應於本公示催告最後揭示於法院公告處、資訊
    網路及其他適當處所之日起六個月內，向本院陳報現尚生存
    ，如不陳報，本院將宣告其為死亡。
三、無論何人，凡知失蹤人黃信豐之生死者，均應於前項期間內
    ，將其所知之事實，陳報本院。
    理  由
一、聲請意旨略以：相對人即失蹤人黃信豐為聲請人之長子。聲
    請人於民國79年8月9日帶失蹤人至臺中市和平區之新天輪電
    廠工作，當時在大甲溪旁因聲請人未注意看顧失蹤人，致失
    蹤人失去蹤影，聲請人與友人搜尋未果，便立刻報警請派出
    所協尋，惟經數個月搜尋山區、河床、河川下游，均未發現
    失蹤人蹤跡或遺體。失蹤人自79年8月9日起失蹤至今已逾32
    年，爰依民法第8條、家事事件法第154條、第156條之規定
    ，聲請宣告失蹤人死亡等語。
二、失蹤人失蹤滿7年後，法院得因利害關係人或檢察官之聲請
    ，為死亡之宣告。民法第8條第1項定有明文。而所謂「失蹤
    」，係指失蹤人離去其最後住所或居所，陷於生死不明之狀
    態而言。又對失蹤人為公示催告，應記載下列各款事項：一
    、失蹤人應於期間內陳報其生存，如不陳報，即應受死亡之
    宣告。二、凡知失蹤人之生死者，應於期間內將其所知陳報
    法院。公示催告之公告應揭示於法院公告處、資訊網路及其
    他適當處所；法院認為必要時，並得命登載於公報或新聞紙
    ，或用其他方法公告之；前開陳報期間，自前項揭示之日起
    ，應有6個月以上。家事事件法第156條第2項、第3項本文分
    別定有明文。
三、經查，聲請人主張相對人於79年8月9日失蹤，杳無音訊迄今
    已逾32年，並提出戶籍謄本、南投縣政府受(處)理案件證明
    單及親屬系統表為證。而相對人查無入出境、全民健康保險
    、勞工保險投保、財產所得資料，且無申辦電話使用，亦無
    刑案及在監在押紀錄，有本院職權查詢之入出境資訊連結作
    業、臺灣高等法院被告前案紀錄表、出入監簡列表、電信資
    訊連結作業系統結果、法務部─健保資訊連結作業查詢紀錄
    、勞保局被保險人投保資料查詢、110年度稅務電子閘門財
    產所得調件明細表等件在卷為憑。本院再函請南投縣政府警
    察局集集分局派員查訪相對人之最後設籍地，實地訪查結果
    顯示相對人於該址確無居住事實，且村長、鄰長均表示未曾
    見過相對人等情，有南投縣政府警察局集集分局111年9月27
    日投集警防字第1110013855號函附失蹤人口系統資料報表、
    失蹤人口案件訪談內容紀錄表在卷可參。本院綜合上開事證
    ，認聲請人主張相對人行方不明已逾7年乙節，堪信為真。
    按上規定，應准予對相對人為死亡宣告之公示催告。
四、依家事事件法第155條、第156條，裁定如主文。
中　　華　　民　　國　　111 　年　　9 　　月　　30　　日
                   家事法庭     法  官  林煒容　
以上正本係照原本作成。　　　　　　　　　 
本裁定不得抗告。　　　　　　　　　 
中　　華　　民　　國　　111 　年　　9 　　月　　30　　日
                                書記官  連歆喬